臺灣雲林地方法院刑事判決　　　　　　　　　　　　　 九十年度易字第七六六號
　　公　訴　人　臺灣雲林地方法院檢察署檢察官
　　被　　　告　己○○
右列被告因竊盜案件，經臺灣雲林地方法院檢察署檢察官提起公訴（九十年度偵字第
三九０七號）及經臺灣彰化地方法院檢察署檢察官移送併案審理（九十年度偵字第七
一四六號、第七三七二號），本院判決如左：
    主  文
己○○連續意圖為自己不法之所有，以恐嚇使人將本人之物交付，累犯，處有期徒刑
年陸月。
    事  實
一、己○○曾因竊盜案件，經本院於民國八十八年四月九日以八十八年度易字第一九
    七號，判處有期徒刑一年二月，並於同年五月十日判決確定，指揮書執畢日期八
    十九年十月七日，尚不知悔改，基於概括之犯意，意圖為自己不法之所有，先後
    分別：
    （一）與真實姓名、年藉不詳之綽號「阿俊」成年男子，基於共同犯意之聯絡，
          於九十年五月五日五時許，在嘉義縣民雄鄉○○村○○路，持己○○所有
          之客觀上具有危險性，足以對人之身體、生命構成威脅，可供兇器使用之
          螺絲起子一支，接續毀壞汽車車門門鎖及方向盤下車鎖之安全設備後發動
          車輛，一同將丁○○所有之車牌號碼ＲＸ─七六六九號自用小客車駛離現
          場，據為己有，而竊取他人之動產。
    （二）於九十年八月二十八日至二十九日間，在甲○○所駕駛之車輛內，乘人不
          注意之際，擅取甲○○所使用之門號0000000000號國際牌ＧＤ
          五二型行動電話一支，據為己用，而竊取他人之動產。
    （三）與甲○○基於共同犯意之聯絡，於九十年八月二十九日一時許，在雲林縣
          斗六市○○路○段一一七號，一起徒手偷取戊○○所有置於該處住宅外之
          監視器鏡頭二組得手，而竊取他人之動產。
    （四）與甲○○基於共同犯意之聯絡，於九十年八月三十日五時許，在雲林縣斗
          六市○○路○段二二五號，持己○○所有之客觀上具有危險性，足以對人
          之身體、生命構成威脅，可供兇器使用之螺絲起子一支，敲破該處豐裕汽
          車商行之大門玻璃而毀壞門扇，再進入其內一起盜得丙○○所有之音響一
          組、電腦、終端機、列表機、影印機各一台、電吉他擴大音箱一具、監控
          錄於影機、畫面分割器、空氣壓縮機、大型吸塵器、電動研磨打腊機各一
          台、美容器材、材料、汽修工具一批、水族箱一個、釣具一組釣竿五支、
          浮標一盒、捲線器六個、瓦斯爐一具、公事包一只、小型錄音機二台、客
          戶資料筆記簿一本、手電筒二支、車用千斤項數具、ＣＤ九二八型行動電
          話一支、充電器一組等，而竊取他人之動產。
    （五）與甲○○基於共同犯意之聯絡，於九十年九月三日二十三時許，在彰化縣
          田中鎮○○路與和平路路口，由甲○○把風，由己○○持其所有之客觀上
          具有危險性，足以對人之身體、生命構成威脅，可供兇器使用之螺絲起子
          一支，接續毀壞汽車車門門鎖及方向盤下車鎖之安全設備後發動車輛，將
          壬○○所有之車牌號碼ＯＭ─六七０八號自用小客車駛離現場，並據為己
          有，而竊取他人之動產。
    （五之一）己○○另以恐嚇取財之目的而竊得該壬○○所有之車牌號碼ＯＭ─六
              七０八號自用小客車後，單獨於九十年九月四日，以其所竊得之吳本
              榮所使用之行動電話0000000000號接續撥打至行動電話0
              000000000號，向壬○○恐嚇：如想要回車輛，必須交付贖
              金，否則將車輛解體，使其無法找到等語，壬○○因擔心要不回車輛
              ，而心生畏懼，不得已在彰化縣二水鄉○○路地○道附近，交付新臺
              幣六萬元（下同）予己○○後，始取回所失竊之車輛。
    （六）於九十年九月二十六日七時許，騎乘車牌號碼ＭＭＮ─０一二號機車至雲
          林縣古坑鄉○○○段一四三之九十號處，持其所有之客觀上具有危險性，
          足以對人之身體、生命構成威脅，可供兇器使用之螺絲起子一支，先打開
          電動捲門開關開啟電捲門後，再以該螺絲起子毀壞大門上之鎖頭安全設備
          ，進入其內偷取癸○所有之電視機一台、點歌機一組（含麥克風）、洋酒
          四瓶、高梁酒一瓶、茶葉二斤，而竊取他人之動產。惟電視機、高梁酒未
          及搬離即被發覺騎車逃逸。
    （七）於九十年十月十六日七時許，在嘉義縣梅山鄉梅南村梅山公園停車場內，
          持其所有之客觀上具有危險性，足以對人之身體、生命構成威脅，可供兇
          器使用之螺絲起子一支，接續毀壞汽車車門門鎖及方向盤下車鎖之安全設
          備後發動車輛，將子○○所有之車牌號碼ＲＫ─九０五七號自用小客車（
          車內有磅秤二台、封口機、釀梅十三桶）駛離現場，據為己有，而竊取他
          人之動產。
   （七之一）己○○另以恐嚇取財之目的而竊得該子○○所有之車牌號碼ＲＫ─九
             ０五七號自用小客車後，於九十年十月十七日九時至十六時，以不詳
             電話接續撥打至電話（０五）0000000號，向子○○恐嚇：如
             想要回車輛，必須交付贖金五萬元，否則將車輛解體，使其無法找到
             等語，惟因子○○估計該車價值不及五萬元，並未應允而未遂。
   （八）於九十年十月十七日十七時許，在彰化縣花壇鄉○○路全興工業公司停車
         場內，持其所有之客觀上具有危險性，足以對人之身體、生命構成威脅，
         可供兇器使用之螺絲起子一支，接續毀壞汽車車門門鎖及方向盤下車鎖及
         排檔鎖之安全設備後發動車輛，將陳清河所有之車牌號碼ＯＭ─三七九二
         號自用小客車駛離現場，據為己有，而竊取他人之動產。
   （八之一）己○○另以恐嚇取財之目的而竊得該陳清河所有之車牌號碼ＯＭ─三
             七九二號自用小客車後，於九十年十月十八日，以公共電話撥打至
             （０四）0000000號，向辛○○恐嚇：如想要回車輛，必須交
             付贖金，否則將車輛解體，使其無法找到等語，辛○○因擔心要不回
             車輛，而心生畏懼，不得已依其指示將五萬元匯入己○○所竊得存摺
             、提款卡之徐英耀（改名為庚○○）郵局帳戶0000000號內，
             其後再於九十年十月二十一日十六時三十分許，在彰化縣田中鎮○○
             路旁取回該車。
   嗣警察根據癸○所記被告騎乘之機車車牌號碼ＭＭＮ─０一二號，按其車址在雲
   林縣古坑鄉桂林村五鄰桂林四十二號住處查獲，當場己○○因持有贓物，顯可疑
   為犯罪人，為警以準現行犯逕行逮捕，並逕行搜索而扣得鉗子一支，並將遺留在
   雲林縣古坑鄉○○○段一四三之九十號現場之電視機一台、高梁酒一瓶發還予癸○。另警持臺灣彰化地方法院法官院核發之搜索票，於九十年十月二十三日十時
   許，至雲林縣古坑鄉桂林村五鄰桂林四十二號住處搜索，經搜索後扣得古坑郵局
   存摺一本、國際牌ＧＤ五二型行動電話一支（已發還予甲○○）、西門子行動電
   話一支、ＳＡＧＥＭ行動電話一支、中華電信通話卡二張、晶片六張、筆記本一
   本、桌曆一本，及分別取回車牌號碼ＫＥ─九八七０號車牌二面，發還予乙○○
   ；車牌號碼ＲＸ─七六六九號自用小客車一輛，發還予丁○○；監視器鏡頭一組
   ，發還予戊○○；監控錄於影機、畫面分割器、吸塵器、打腊機各一具、水族箱
   一個、釣具一組釣竿五支、公事包一只，發還予丙○○，並以己○○犯罪嫌疑重
   大，有勾供之虞，逕行拘提，移由臺灣彰化地方法院檢察署檢察官向臺灣彰化地
   方法院聲請羈押獲准。
二、案經雲林縣警察局斗南分局移送臺灣雲林地方法院檢察署檢察官偵查起訴及臺灣
    彰化地方法院檢察署檢察官移送併案審理。
    理  由
一、被告己○○坦白認罪，其自白竊取被害人丁○○所有之車牌號碼ＲＸ─七六六九
    號自用小客車部分，與丁○○於警察局及本院所指述者相符，並有該車之車輛竊
    盜車牌失竊資料個別查詢報表及丁○○出具之贓物認領保管單各一紙在卷可證；
    其自白竊取被害人甲○○之國際牌ＧＤ五二型行動電話一支，與甲○○於警察局
    所陳明者相同，復有甲○○出具之贓物認領保管單一紙在卷可佐；其自白偷取被
    害人戊○○所有之監視器鏡頭二組部分，業據戊○○於警察局指認在卷，戊○○
    領回其中一組監視器鏡頭，更有其所具之贓物認領保管單一紙在卷可憑；其自白
    盜取被害人丙○○所有之上開物品之情節，經丙○○在警察局及本院之指證可憑
    ，並有丙○○領回部分失竊物品之贓物認領保管單、報案三聯單各一紙附卷可稽
    ；其自承偷取被害人壬○○所有之車牌號碼ＯＭ─六七０八號自用小客車及據以
    恐嚇取財得款六萬元等情形，均經壬○○在警察局指述屬實，且有該車之車輛竊
    盜車牌失竊資料個別查詢報表及電話通聯紀錄各一紙附卷可以為證；其是承偷竊
    被害人癸○所有之前示物品之情，已據癸○於警察局、偵查中指訴明確，並有癸○領回電視機一台、高梁酒一瓶之贓物認領保管單一紙可以證實；其坦承竊盜被
    害人子○○所有之車牌號碼ＲＫ─九０五七號自用小客車，並據恐嚇取財未遂等
    事，同經子○○於警察局及本院中指認綦詳，另有該車之車輛竊盜車牌失竊資料
    個別查詢報表一紙可供證明；其供認竊取被害人陳清河所有之車牌號碼ＯＭ─三
    七九二號自用小客，且據以向辛○○恐嚇取財得款五萬元之事實，亦經辛○○於
    警察局、本院指證甚詳，又有該車之車輛竊盜車牌失竊資料個別查詢報表及徐英
    耀該郵局帳戶最近交易詳情表各一紙資以為證，核被告之自白均與事實相符，皆
    可認定，而事證明確，應依法論罪科刑。
二、按螺絲起子客觀上具有危險性，足以對人之身體、生命構成威脅，可供兇器使用
    ，自屬兇器之一種，而汽車車門門鎖、車鎖、排檔鎖，均具有防閑之作用，為安
    全設備，至於大門玻璃固定於大門之上而為門扇之一部分。核被告己○○所為事
    實欄一之（二）、（三）部分，係犯刑法第三百二十條第一項之普通竊盜罪，其
    中事實欄一之（三）部分，與甲○○有犯意聯絡及行為分擔，為共同正犯；所為
    事實欄一之（一）、（五）、（六）、（七）、（八）部分，係犯刑法第三百二
    十一條第一項第三款、第二款之攜帶兇器毀壞安全設備竊盜罪，其中事實欄一之
    （一）部分與綽號「阿俊」及實欄一之（五）部分與甲○○，分別有犯意聯絡及
    行為分擔，均為共同正犯；所為事實欄一之（四）部分，係犯刑法第三百二十一
    條第一項第三款、第二款之攜帶兇器毀壞門扇竊盜罪，並與甲○○有犯意聯絡及
    行為分擔，亦為共同正犯；所為事實欄一之（五之一）、（八之一）部分，係犯
    刑法第三百四十六條第一項之恐嚇取財既遂罪；所為事實欄一之（七之一）部分
    ，因被害人並未應允給付而未得逞，係犯刑法第三百四十六條第三項、第一項之
    恐嚇取財未遂罪。復被告先後八次之竊盜及二次恐嚇取財既遂、一次恐嚇取財未
    遂，分別為時間緊接，方法相同，而觸犯構成要件相同之罪名，顯係基於概括之
    犯意反覆為之，為數行為而犯同一之罪名，應依刑法第五十六條連續犯之規定各
    論以一攜帶兇器毀壞門扇竊盜罪、恐嚇取財既遂罪，並加重其刑，而且二罪間有
    方法結果之牽連關係，為裁判上一罪即訴訟法上同一案件，應依刑法第五十五條
    牽連犯規定從一重之連續恐嚇取財既遂罪處斷。又被告曾因竊盜案件，經本院於
    八十八年四月九日以八十八年度易字第一九七號，判處有期徒刑一年二月，並於
    同年五月十日判決確定，指揮書執畢日期八十九年十月七日，有臺灣雲林地方法
    院檢察署刑案資料查註紀錄表一紙附卷可稽，其於刑之執行完畢後五年內再犯本
    件有期徒刑以上之罪，為累犯，應依刑法第四十七條規定遞加重其刑。爰審酌被
    告有竊盜素行、年輕而不從事正當之職業、貪圖不法利益、所用竊盜、恐嚇之手
    段與方法及犯罪次數、所得利益，犯罪情節不輕、被害人等所受之損害、對社會
    秩序所生之危險及犯後坦白犯行之態度等一切情狀，量處如主文所示之刑。至於
    扣案之鉗子一支、古坑郵局存摺一本、西門子行動電話一支、ＳＡＧＥＭ行動電
    話一支、中華電信通話卡二張、晶片六張、筆記本一本、桌曆一本，因查非供被
    告犯罪所用或預備犯罪所用之物，又非因犯罪所得之物，部分亦非被告所有，並
    據被告供明在卷，故不予宣告沒收之，附此敘明。
三、併辦意旨以被告己○○於八十七年十二月二日十八時許，在嘉義市○○路○段四
    九二巷口，竊盜乙○○所有車牌號碼ＫＦ─九八七０號自用小客車一輛，又於九
    十年十月十八日二十時，在雲林縣古坑鄉桂林村五鄰桂林四十二號住處，竊得徐
    英耀即庚○○所有之存款簿一本及提款卡一張，認被告亦犯竊盜罪。惟查，被告
    竊盜乙○○所有上開車輛時，係在八十七年十二月二日十八時許，但被告曾因竊
    盜案件，經本院於八十八年四月九日以八十八年度易字第一九七號，判處有期徒
    刑一年二月，而於同年五月十日判決確定，並於八十九年十月七日執行完畢，已
    如前述，而該等犯行均係在八十八年間所犯，有該判決書一紙在卷可憑，故被告
    於八十七年十二月二日十八時許，竊盜乙○○車輛之犯行，既為前開確定判決效
    力所及，本應諭知免訴之判決；又被告雖竊盜徐英耀即庚○○所有之存款簿一本
    及提款卡一張，但二人為親兄弟，為五親等內血親，業據被告及庚○○陳明在卷
    ，而觀之二人設址同處，應該無訛，其五親等內血親之竊盜，依據刑法第三百二
    十四條第二項規定，須告訴乃論，而庚○○於警察局已表示不予告訴，其未經告
    訴，自應諭知不受理之判決，惟公訴人既以此二部分與被告前示有罪部分有數行
    為而犯同一罪名之連續犯關係，合併移送併辦，爰不另為免訴、不受理之諭知，
    併此敘明。
據上論斷，應依刑事訴訟法第二百九十九條第一項前段，刑法第五十六條、第三百二
十一條第一項第二款、第三款、第三百四十六條第一項、第五十五條、第四十七條，
罰金罰鍰提高標準條例第一條前段，判決如主文。
本案經檢察官謝奇孟到庭執行職務。
中      華      民      國    九十一    年    一    月      二十五      日
                              臺灣雲林地方法院刑事第二庭
                                  法  官  吳  福  森
右正本證明與原本無異。
如不服本判決，應於判決送達後十日內向本院提出上訴狀( 應附繕本 )。
                                  書記官  李  松  坤
中      華      民      國    九十一    年    一    月      二十五      日
以檢察官收受判決正本之日期為準。
附錄本案論罪科刑法條：
刑法第三百二十一條
犯竊盜罪而有左列情形之一者，處六月以上五年以下有期徒刑：
一  於夜間侵入住宅或有人居住之建築物、船艦，或隱匿其內而犯之者。
二  毀越門扇、牆垣或其他安全設備而犯之者。
三  攜帶兇器而犯之者。
四  結夥三人以上而犯之者。
五  乘火災、水災或其他災害之際而犯之者。
六  在車站或埠頭而犯之者。
前項之未遂罰之。
刑法第三百四十六條
意圖為自己或第三人不法之所有，以恐嚇使人將本人或第三人之物交付者，處六月以
上五年以下有期徒刑，得併科一千元以下罰金。
以前項方法得財產上不法之利益，或使第三人得之者，亦同。
前二項之未遂犯罰之。
